臺灣士林地方法院行政訴訟判決　
110年度交字第220號
原      告  程俊雄  
被      告  臺北市交通事件裁決所

代  表  人  蘇福智  
上列當事人間交通裁決事件，原告不服被告中華民國110 年7 月
26日北市裁催字第22-AB0000000號裁決，提起行政訴訟，本院判
決如下：
    主      文
原告之訴駁回。
訴訟費用新臺幣參佰元由原告負擔。　　
    事實及理由
壹、程序事項：
    本件原告因不服被告於民國110 年7 月26日以北市裁催字第
    22-AB0000000號違反道路交通管理事件裁決書（下稱原處分
    ），裁處其罰鍰新臺幣（下同）900 元，提起行政訴訟，依
    行政訴訟法第237 條之1 規定，應適用交通裁決事件訴訟程
    序，本院並依同法第237 條之7 規定，爰不經言詞辯論，逕
    為判決。
貳、實體事項：
一、爭訟概要：
    臺北市政府警察局松山分局（下稱舉發機關）交通分隊員警
    認原告所有之車牌號碼000-0000號自用小客車（下稱系爭汽
    車），於110年7月2日13時54分許，在臺北市○○區○○○路00巷
    00號旁，有「在禁止臨時停車處所停車」之違規事實，而於
    110年7月7日填製臺北市政府警察局北市警交字第AB0000000
    號舉發違反道路交通管理事件通知單（下稱舉發通知單）逕
    行舉發原告，並記載應到案日期為110年8月23日前（嗣後更
    新為110年8月26日前，見本院卷第62頁）。原告於110年7月
    13日向被告陳述意見，經舉發機關函復違規事實屬實，被告
    於110年7月26日作成原處分，依違反道路交通管理處罰條例
    第56條第1項第1款規定，裁處原告罰鍰900元。原告不服，
    遂提起本件行政訴訟。
二、原告起訴主張：
  ㈠伊所有系爭汽車於前揭時、地在紅線路段停車，被拍照採證
    逕行舉發。本件舉發所附之照片，車頭處並無紅線，車尾處
    依採證照片所示僅約10公分紅線，一台車超過2公尺長度，
    僅有10公分長度紅線，因此裁罰原告有違比例原則等語。
  ㈡並聲明：原處分撤銷。
三、被告答辯略以：
  ㈠查系爭汽車於前揭時、地紅線路段停車，經舉發機關交通助
    理員依法採證舉發在劃有紅線路段停車，違規屬實；該車停
    放在道路範圍劃有紅線路段，其違規事實即已存在，其車身
    占用禁止停車標線多少長度，應無執法爭議，所持理由，不
    符撤銷免罰要件。經重新檢視採證照片，系爭汽車確於違規
    時地在繪有禁止臨時停車標線處停車，已構成在禁止臨時停
    車處所停車之違規行為。且依內政部警政署92年10月21日警
    署交字第0920149705號函釋意旨，車輛停放在劃設有禁止停
    車標線之路段時，其違規事實即已存在；是以，無論車輛停
    放位置係道路範圍內側或外側，或其車體之前（後）懸部分
    ，占用禁停標線長度多少，與違規行為之成立無涉。原告停
    車當下已明瞭該處為劃有紅實線之路段，自應擔負本件行政
    處罰責任。經檢視採證照片，照片一：前車頭處左側路面劃
    有紅線，照片二：該車車尾停放處繪有黃網線，該路段屬無
    緣石之道路，路面及水溝蓋亦劃有紅線，可辨識該處紅線即
    屬禁止臨時停車線。綜上，本件違規行為，應堪認定，被告
    依法裁處，並無違誤。
  ㈡並聲明：原告之訴駁回。
四、本院之判斷：
  ㈠按「汽車駕駛人停車時，有下列情形之一者，處新臺幣六百
    元以上一千二百元以下罰鍰：一、在禁止臨時停車處所停車
    。…」，道路交通管理處罰條例第56條第1項第1 款定有明文
    。又按「汽車停車時，應依下列規定：一、禁止臨時停車處
    所不得停車。…」，道路交通安全規則第112條第1項第1款定
    有明文。再按「標線依其型態原則上分類如下：一、線條以
    實線或虛線標繪於路面或緣石上，用以管制交通者，原則上
    區分如下：… ㈤紅實線設於路側，用以禁止臨時停車。…」、
    「（第1項）禁止臨時停車線，用以指示禁止臨時停車路段
    ，以劃設於道路緣石正面或頂面為原則，無緣石之道路得標
    繪於路面上，距路面邊緣以三○公分為度。（第2項）本標線
    為紅色實線，線寬除設於緣石，正面者以緣石高度為準外，
    其餘皆為一○公分。（第3 項）本標線得加繪紅色『禁止臨時
    停車』標字，三○公分正方，每字間隔三○公分，沿本標線每
    隔二○公尺至五○公尺橫寫一組。（第4 項）本標線禁止時間
    為全日廿四小時，如有縮短之必要時，應以標誌及附牌標示
    之。」，道路交通標誌標線號誌設置規則第149條第1項第1
    款第5目、第169條定有明文。
  ㈡經查，原告所有之系爭汽車，於上揭時、地，有「在禁止臨
    時停車處所停車」之違規事實，有舉發通知單、採證照片、
    舉發機關110 年7 月20日北市警松分交字第1103043001號函
    暨所附採證照片、汽車車籍查詢資料等件附卷可稽（見本院
    卷第46-48 、54-60 、74頁）。
  ㈢原告雖主張：本件舉發所附之照片，車頭處並無紅線，車尾
    處依採證照片所示僅約10公分紅線，一台車超過2公尺長度
    ，僅有10公分長度紅線，因此裁罰原告有違比例原則等語。
    經查，①依採證照片，系爭汽車於110年7月2日13時54分許停
    放上開地點，系爭汽車左側後方路側設有紅實線，有採證照
    片在卷可按（見本院卷第56頁上方照片、第60頁），原告所
    有系爭汽車在禁止臨時停車處所停車之違規事實，應堪認定
    。②又原告雖主張該處僅有10公分長度紅線等語。然依採證
    照片（見本院卷第60頁），可見該處為一轉角，紅實線由系
    爭汽車左側後方路側延伸至轉角水溝蓋，雖有部分斑駁不明
    顯，然一般人依肉眼觀之，應可清楚判斷系爭汽車左側後方
    路側設有禁止臨時停車之紅實線，而不致誤認為未設置。況
    倘原告認該處設置紅實線有未盡完善之處，應循正當途徑向
    主管機關陳述反映，促其通盤檢討改善，惟於該等設置未依
    法定程序變更前，所有用路人仍有應遵守現行交通標線之義
    務，以建立行車秩序及維護其他用路人之安全，不得僅憑一
    己主觀之判斷，遽以該標線設置不當為由，解免其違規之責
    任，否則道路上所設置標線之公信力，及交通安全秩序將無
    從建立。
五、綜上所述，原告所有之系爭汽車於前揭時、地，確有「在禁
    止臨時停車處所停車」之違規事實，舉發機關據以製單舉發
    ，被告並依道路交通管理處罰條例第56條第1項第1款、違反
    道路交通管理事件統一裁罰基準及處理細則及違反道路交通
    管理事件統一裁罰基準表之規定，以原處分裁處原告罰鍰90
    0元，核無違誤。是原告訴請撤銷原處分，為無理由，應予
    駁回。
六、本件判決基礎已臻明確，兩造其餘之攻擊防禦方法經本院斟
    酌後，核與判決不生影響，無一一論述之必要，併予敘明。
七、本件第一審裁判費為300元，應由原告負擔，爰確定第一審
    訴訟費用額如主文第2項所示。
八、據上論結，本件原告之訴為無理由，依行政訴訟法第237條
    之7、第237條之8第1項、第98條第1項前段，判決如主文。
中　　華　　民　　國　　110 　年　　11　　月　　2 　　日
　　　　　　　　　行政訴訟庭　法　官　  林宜靜
以上為正本係照原本作成。
如不服本判決，應於判決送達後20日內，向本院提出上訴狀並表
明上訴理由（原判決所違背之法令及其具體內容或依訴訟資料可
認為原判決有違背法令之具體事實），其未載明上訴理由者，應
於提出上訴後20日內向本院補提理由書（上訴狀及上訴理由書均
須按他造人數附繕本，如未按期補提上訴理由書，則逕予駁回上
訴），並應繳納上訴裁判費新臺幣750元。
中　　華　　民　　國　　110 　年　　11　　月　　2 　　日
                              書記官    廖引鳳